【裁判字號】    90,易,782
【裁判日期】    901213
【裁判案由】    毒品危害防制條例
【裁判全文】
臺灣彰化地方法院刑事判決                            九十年度易字第七八二號
    公  訴  人  臺灣彰化地方法院檢察署檢察官
    被      告  甲○○
右列被告因違反毒品危害防制條例案件，經檢察官提起公訴（九十年度毒偵字第二七
三七號）及移送併案審理（九十年度毒偵字第一七九九號、九十年度毒偵字第四０七
九號之施用第二級毒品部分），本院判決如左：
    主      文
甲○○連續施用第二級毒品，累犯，處有期徒刑捌月。扣案之安非他命壹包（毛重零
點陸公克）、陸包（毛重貳點公克），均沒收銷燬之；吸食器壹個沒收。又持有第
一級毒品，累犯，處有期徒刑伍月。扣案之海洛因肆包（合計淨重零點玖柒公克）沒
收銷燬之。主刑部分應執行有期徒刑壹年。
    事      實
一、甲○○前因違反麻醉藥品管理條例案件，經本院以八十五年度易字第一七八一號
    判決判處有期徒刑十月確定，於民國八十六年十二月九日假釋期滿執行完畢（起
    訴書誤為十二月十九日）。又因施用毒品案件，經強制戒治期滿，由台灣彰化地
    方法院檢察署檢察官於八十九年八月十六日（起訴書誤為八月十一日）以八十九
    年度戒毒偵字第九二四、九二五、九二六、九二七、九二八、九二九號為不起訴
    處分確定。詎仍不知悔改，復基於概括之犯意，自八十九年十一月二十八日起至
    九十年十月六日止，以將安非他命置於玻璃管內，用火燒烤吸食煙氣之方式，在
    彰化縣彰化市○○里○○路六號住處內，連續施用第二級毒品安非他命多次。又
    另行起意，明知某不詳姓名之友人交付寄存之海洛因四包（合計淨重零點九七公
    克）係毒品危害防制條例所列管之第一級毒品，竟於九十年四月七日、八日間之
    某日，在彰化縣福興鄉某處允為代藏而持有之。嗣分別於八十九年十一月三十日
    下午四時五分許，在其上開住處為警查獲；又於九十年四月十一日下午四時三十
    分許，在彰化縣彰化市○○路「西門加油站」前為警查獲，並當場扣得供上開犯
    罪使用之海洛因四包（合計淨重零點九七公克）、安非他命一包（毛重零點六公
    克）；另於九十年十月七日下午三時三十分許，在彰化縣福興鄉萬豐村萬豐巷八
    之十二號三樓八室為警查獲，並當場扣得其所有供施用安非他命所用之安非他命
    六包（毛重二點三公克）、吸食器一個等物。
二、案經彰化縣警察局彰化分局報請臺灣彰化地方法院檢察署檢察官偵查起訴及移送
    本院併案審理。
    理      由
一、右揭事實，業據被告甲○○於本院審理中坦承不諱，並有海洛因四包（合計淨重
    零點九七公克）、安非他命一包（毛重零點六公克）、六包（毛重二點三公克）
    、吸食器一個扣案可稽，復有法務部調查局鑑定通知書一紙足供參佐。且被告於
    前揭時地獲案後，經警採其尿液送驗結果，均呈安非他命類陽性反應，有長昕生
    活事業股份有限公司新東分公司出具之濫用藥物尿液檢驗報告一紙、彰化縣衛生
    局煙毒尿液檢驗成績書二紙在卷為憑。又被告前因施用毒品案件，經強制戒治期
    滿，由台灣彰化地方法院檢察署檢察官於八十九年八月十六日以八十九年度戒毒
    偵字第九二四、九二五、九二六、九二七、九二八、九二九號為不起訴處分確定
    等情，有臺灣高等法院被告全國前案紀錄表、台灣彰化地方法院檢察署刑案資料
    查註紀錄表、不起訴處分書各一份附卷可按。本案事證已臻明確，被告犯行洵堪
    認定。
二、查被告甲○○前因施用毒品案件，經強制戒治期滿，由檢察官為不起訴處分後，
    復於五年內再度施用第二級毒品安非他命，且又持有第一級毒品海洛因，核其所
    為，係犯毒品危害防制條例第十條第二項之施用第二級毒品罪，及同條例第十一
    條第一項之持有第一級毒品罪。被告於施用前後持有安非他命之低度行為，應為
    施用之高度行為所吸收，不另論罪。又其多次施用第二級毒品犯行，時間緊接，
    方法相同，觸犯構成要件相同之罪名，顯係基於概括犯意反覆為之，應依連續犯
    之規定論以一罪，並依法加重其刑。至其所犯上開二罪間，犯意各別，行為互殊
    ，應予分論併罰。查被告前因違反麻醉藥品管理條例案件，經本院以八十五年度
    易字第一七八一號判決判處有期徒刑十月確定，於八十六年十二月九日假釋期滿
    執行完畢，有卷附臺灣高等法院被告全國前案紀錄表、台灣彰化地方法院檢察署
    刑案資料查註紀錄表足參，其受有期徒刑之執行完畢，五年內再犯本件有期徒刑
    以上之罪，為累犯，應依法遞加（施用第二級毒品部分）及加重（持有第一級毒
    品部分）其刑。另被告於九十年四月十一日下午四時三十分前九十六小時內以外
    之施用第二級毒品安非他命罪行（含台灣彰化地方法院檢察署以九十年度毒偵字
    第一七九九、四０七九號移送本院併辦部分），雖未經公訴人於起訴書內詳加載
    明，然此因與前揭起訴書所載之施用第二級毒品部分有連續犯之裁判上一罪關係
    ，為起訴效力所及，基於審判不可分原則，本院自得併予審究，附此敘明。爰審
    酌被告已有多次毒品前科，並經入監服刑及接受強制戒治，本應力求潔身自愛，
    竟仍一再耽溺毒害而不思自拔，且於本院審理期間屢經傳喚未到，嗣雖拘提到案
    而命限制住居，仍於其後拒不到庭接受審判，終由本院發布通緝予以緝獲，顯見
    其犯後仍無悔意，品行非佳，自應予以嚴加責難，並使其接受相當時間之監禁處
    遇，以收教化之效，及其犯罪動機、目的、手段、施用毒品對於他人權益侵害之
    有限性、具有國中肄業學歷之智識程度等一切情狀，分別量處如主文所示之刑，
    並定其應執行之刑，以示懲儆。扣案之海洛因四包（合計淨重零點九七公克）、
    安非他命一包（毛重零點六公克）、六包（毛重二點三公克）為毒品危害防制條
    例第二條第二項第一款、第二款所稱之第一、二級毒品，均應依同條例第十八條
    第一項前段之規定，沒收銷燬之；另扣案之吸食器一個，係被告所有供施用安非
    他命所用之物，業據其供承在卷，應依刑法第三十八條第一項第二款之規定，宣
    告沒收。至於扣案之口香糖包裝紙一張，則無證據證明與被告前開犯罪行為有何
    直接關聯，難認係供犯罪所用之物，自無沒收之必要；而附於台灣彰化地方法院
    檢察署九十年度毒偵字第一七九九號卷宗內之安非他命毛重零點三公克（詳扣押
    物品清單），該物之所有人為陳金煥，移送日期亦與本案查獲時間有異，均與本
    案被告無涉，且由扣案物品清單旁註記有「九十毒偵一七六八」等字樣觀之，應
    係該署承辦人員誤附於偵查卷宗內，亦無從就此宣告沒收，附此敘明。
三、併辦意旨（台灣彰化地方法院檢察署九十年度毒偵字第四０七九號之持有第一級
    毒品部分）另以：被告甲○○於九十年十月七日下午三時三十分許，在彰化縣福
    興鄉萬豐村萬豐巷八之十二號三樓八室持有第一級毒品海洛因一包（淨重零點三
    四公克），因認被告就此部分亦涉有毒品危害防制條例第十一條第一項之持有第
    一級毒品罪嫌，而與本案有連續犯之裁判上一罪關係等語。然被告於本院九十年
    十一月二十九日審理時業已供承：九十年十月七日查獲之海洛因一包（淨重零點
    三四公克）係為供自己吸食之用而持有，與先前九十年四月十一日查獲之海洛因
    乃基於幫朋友寄放之目的並不相同，二者間即難謂有何概括犯意可言；另觀被告
    於九十年十月七日為警查獲後所採尿液，送驗結果確已呈現嗎啡陽性反應，有彰
    化縣衛生局煙毒尿液檢驗成績書一紙附卷可稽，亦可證明被告所稱持有海洛因純
    供施用目的等語不虛。況被告當次既有施用海洛因之事實，則單純持有毒品之行
    為已為施用第一級毒品犯行所吸收，更無再與持有第一級毒品罪論以連續犯之餘
    地。是該併案意旨所陳既與前揭論罪科刑部分無裁判上之一罪關係，即非起訴效
    力所及，本院尚無從逕為審究，就此部分應退由台灣彰化地方法院檢察署另為適
    法之處理，附此敘明。
據上論斷，應依刑事訴訟法第二百九十九條第一項前段，毒品危害防制條例第十條第
二項、第十一條第一項、第十八條第一項前段，刑法第十一條前段、第五十六條、第
四十七條、第五十一條第五款、第三十八條第一項第二款，判決如主文。
本案經檢察官陳茂亭到庭執行職務。
中      華      民      國      九十     年     十二     月     十三    日
                                    臺灣彰化地方法院刑事第三庭
                                        法      官  高  文  崇
右正本證明與原本無異。
如不服本判決，應於判決送達後十日內向本院提出上訴狀( 須附繕本 )。
                                        法院書記官  謝  志  鑫
中      華      民      國      九十     年     十二     月     二十    日
毒品危害防制條例第十條：
施用第一級毒品者，處六月以上五年以下有期徒刑。
施用第二級毒品者，處三年以下有期徒刑。


司法院資訊處製作；財團法人民間司法改革基金會備份。
